【裁判字號】    98,易,832
【裁判日期】    981102
【裁判案由】    竊盜
【裁判全文】
臺灣苗栗地方法院刑事判決               98年度易字第832號
公  訴  人  臺灣苗栗地方法院檢察署檢察官
被      告  丁○○
                    國民身分證.
上列被告因竊盜案件，經檢察官提起公訴（98年度偵字第4474號
、第4725號），本院依簡式審判程序判決如下：
    主  文
丁○○：
    (一)（事實1）犯竊盜罪，累犯，處有期徒刑參月。
    (二)（事實2）犯攜帶兇器竊盜罪，累犯，處有期徒刑陸月。
    (三)（事實3）犯攜帶兇器竊盜罪，累犯，處有期徒刑陸月。
    (四)（事實4）犯踰越安全設備竊盜罪，累犯，處有期徒刑捌
      月。
    (五)（事實5）犯踰越安全設備竊盜罪，累犯，處有期徒刑捌
      月。
應執行有期徒刑貳年貳月。
    犯罪事實及理由
一、犯罪事實：
  (一)前科資料：
    丁○○前因違反毒品危害防制條例案件，於民國94年7 月20
    日經本院以94年苗簡字第69號裁判，判處有期徒刑3 月確定
    ，甫於95年3 月5 日執行完畢。（構成累犯）
  (二)丁○○基於意圖為自己不法之所有，分別於下列時間、地點
    ，而為下列所示之竊盜行為：
  1.於98年5 月14日6 時30分許，在丙○○址位於苗栗縣苗栗市
    ○○街74巷4 號之住處，因見該處大門未鎖，乃逕自侵入住
    宅（侵入住宅部份未經告訴），徒手竊取丙○○所有之液晶
    電視1 台，得手後將之售予姓名年籍均不詳之人牟利（即事
    實1 ）。（合於自首規定）
  2.於98年5 月14日22時起至98年5 月15日6 時內某時許，在苗
    栗市○○里○○街43巷4 弄5 號後方之苗栗市署立苗栗醫院
    機車停車棚內，持其所有客觀上可供作兇器使用之T 字型扳
    手（業已丟棄，故未經扣案）撬開鑰匙孔啟動電門之方式，
    竊取林家慶所有平時為乙○○所使用之車牌號碼BXN －898
    號重型機車1 部（業已發還被害人乙○○），得手後供己代
    步使用，嗣後並將該車棄置於苗栗市○○路559 巷16號旁土
    地公廟前（即事實2 ）。（合於自首規定）
  3.於98年5 月18日20時起至98年5 月19日9 時內某時許，在苗
    栗市勝利里7 鄰258 號前，以其所有客觀上可供作兇器使用
    之T 字型扳手（業已丟棄，故未經扣案）撬開鑰匙孔啟動電
    門之方式，竊取劉菊香所有平日為甲○○使用之車牌號碼K5
    U －200 號重型機車1 部（業已發還被害人甲○○），得手
    後供己代步使用，嗣後並將該車棄置於苗栗市清華里紫園社
    區內（即事實3 ）。（合於自首規定）
  4.於98年8 月16日天亮後約6 時許，在址位於苗栗縣苗栗市○○路71號1 樓之康廷工程顧問企業有限公司之辦公室，乘該
    處屋後窗戶未鎖，遂以伸手入內打開後門門鎖之方式，踰越
    該安全設備後侵入康廷工程顧問企業有限公司位於該屋1 樓
    之辦公室（侵入建築物部分未經告訴），而竊取康廷工程顧
    問企業有限公司所有而為戊○○所管理之桌上型電腦2 台、
    筆記型電腦1 台、相機4 台（其中1 台廠牌為NIKON 之相機
    業經發還被害人戊○○）、手機3 支（其中1 支廠牌為新力
    牌易利信手機業經發還被害人戊○○）、工程用GPS 定位儀
    2 台等物。（即事實4 ）
  5.98年8 月16日天亮後約6 時許，乘苗栗縣苗栗市○○路71號
    1 樓屋後之窗戶未上鎖，遂以伸手入內打開後門門鎖之方式
    ，踰越該安全設備後，再經屋內之樓梯上至2 樓，侵入址位
    於上址2 樓之新系環境技術有限公司之辦公室內（侵入建築
    物部分未經告訴），而竊取新系環境技術有限公司所有而由
    己○○管理之桌上型電腦1 組（含桌上型電腦主機、螢幕各
    1 臺及滑鼠、鍵盤各1 個）。（即事實5 ）
  (三)案經苗栗縣警察局苗栗分局報告臺灣苗栗地方法院檢察署檢
    察官偵查起訴。
二、證據名稱：
  (一)被告丁○○於審理中之自白。
  (二)證人即被害人丙○○、乙○○、甲○○、戊○○、己○○等
    5 人於警詢時之證述。
  (三)由被害人乙○○、甲○○具名領回遭竊之重型機車之贓物認
    領保管單各1 紙、由被害人戊○○具名領回遭竊之數位相機
    1 臺、手機1 支之贓物認領保管單各1 紙。
  (四)車牌號碼BXN－898、K5U－200號失竊車輛協尋電腦輸入資料
    各1 份。
  (五)現場照片共9 張、查獲贓物等照片共10張。
  (六)臺灣苗栗地方法院98年聲搜字第667 號搜索票、苗栗縣警察
    局苗栗分局搜索扣押筆錄各1 份。
  (七)臺灣高等法院被告前案紀錄表1 份。
三、論罪科刑理由：
  (一)被告成立之犯罪：
    核被告丁○○於事實1 所為，係犯刑法第320 條第1 項之竊
    盜罪。於事實2 、3 所為，均係犯刑法第321 條第1 項第3
    款之攜帶凶器竊盜罪。於事實4 、5 所為，均係犯刑法第32
    1 條第1 項第2 款之踰越安全設備竊盜罪。又被告丁○○有
    如犯罪事實及理由欄一、(一)所示之前科資料，有臺灣高等法
    院被告前案紀錄表在卷可稽，其受有期徒刑執行完畢後，5
    年以內再犯如事實1 至5 所示5 件有期徒刑以上之罪，均為
    累犯，爰均依刑法第47條第1 項規定加重其刑。上開5 罪犯
    意個別、行為互殊，應予分論併罰。
  (二)量刑理由之說明：
    爰審酌被告正值壯年，身強體健，卻不思以正途賺取財富，
    冀圖不勞而獲，多次為竊盜犯行，且被告有前科紀錄，有臺
    灣高等法院被告前案紀錄表附卷可稽，仍不知記取教訓，再
    犯本案，本不宜輕縱，惟本院念及被告於警詢、偵查及本院
    審理時均得坦承犯行，尚能知所悔悟，節省有限之司法資源
    ，併參酌其生活狀況、品行、智識程度、犯罪之動機、目的
    、手段、所生危害等一切情狀，爰分別量處如主文所示之刑
    ，並合定其應執行之刑，以資儆懲。
四、應適用之法條：
  (一)刑事訴訟法第273 條之1 第1 項、第299 條第1 項前段、第
    310 條之2 、第454 條第1 項。
  (二)刑法第第320 條第1 項、第321 條第1 項第2 款、第3 款、
    第47條第1 項、第51條第5 款。
  (三)刑法施行法第1 條之1 。
五、本判決係依刑事訴訟法第310 條之2 、第454 條第1 項製作
    ，依法僅記載當事人欄、主文、犯罪事實、證據名稱以及應
    適用之法條，其中犯罪事實部分，依同法第308 條之修正立
    法理由，亦僅記載犯罪構成要件事實，關於刑罰加重事由（
    含累犯在內）免予記載（法院辦理刑事訴訟案件應行注意事
    項第144 點參照），但仍於主文予以表明，並於應適用之法
    條欄予以引用。如不服本判決，應於判決送達之日起10日內
    ，向本院提起上訴。
本案經檢察官陳怡龍到庭執行職務。
中    華    民    國    98    年    11    月    2     日
                  刑事第二庭    法  官  楊  清  益
以上正本證明與原本無異。
如不服本判決，應於判決送達後10日內向本院提出上訴狀（應抄
附繕本），其未敘述上訴理由者，應於上訴期間屆滿後20日內補
提理由書狀於本院，上訴於臺灣高等法院臺中分院。告訴人或被
害人如對於本判決不服者，應具備理由請求檢察官上訴，其上訴
期間之計算係以檢察官收受判決正本之日期為準。
                                書記官  蕭  雅  文
中    華    民    國    98    年    11    月    2     日
附錄：論罪科刑之法條全文：
中華民國刑法第320 條第1 項：
意圖為自己或第三人不法之所有，而竊取他人之動產者，為竊盜
罪，處5 年以下有期徒刑或拘役或5 百元以下罰金。
中華民國刑法第321 條第1 項第2 款、第3 款
犯竊盜罪而有左列情形之一者，處6月以上5年以下有期徒刑：
二、毀越門扇、牆垣或其他安全設備而犯之者。
三、攜帶兇器而犯之者。


司法院資訊處製作；財團法人民間司法改革基金會備份。
